# 一个简单的会计问题

提问人：wufaxian 时间：2017-10-01 08:51:04
年底或者月末结账的时候，将各损益类科目的余额转入，本年或本月利润科目，通过本年或本月利润科目结出本月份利润或亏损的总额，以及本年累计利润和亏损的总额。 问题是，利润确实很精确地计算出来了，但是各个损益类科目借方余额和贷方余额都为零。
那我制作损益表的时候，营业成本管理费用，销售费用，财务费用，这些科目怎么登记呢？相关的账户已经都变成零了。 我没做过实账，都是看书，所以问的问题有些小白。请老师点拨。

回答人：chenyiwei
正式叫法是“根据本期发生额分析填列”，一般理解就是识别出年末结帐分录，取除了结帐分录之外的其他分录的发生净额合计。该方法既适用于“帐结”也适用于“表结”。

提问人：wufaxian 时间：2017-10-02 08:52:06
谢谢chenyiwei老师的解答，我的困惑依然存在。比如收入这个账户，年底都被结转。借方和贷方的余额都是零。我在制作利润表的时候，我怎么填写收入这一栏的数额呢？我去查收入账户，收入账户的余额都是零！

回答人：chenyiwei
不是取余额，是根据发生额分析填列的。当然在结帐分录过入之前也可以取余额。